臺灣嘉義地方法院民事判決　九十三年度親字第三八號
　　原　　　告　丙○○
　　被　　　告　乙○○
　　法定代理人　甲○○
右當事人間請求確認親子關係不存在事件，本院於中華民國九十三年八月十七日言詞
辯論終結，判決如左：
    主　　 文
原告之訴駁回。
訴訟費用由原告負擔。
    事　　　實
甲、原告方面：
  一、聲明：確認被告與原告間之親子關係不存在。
  二、陳述：
    (一)原告與前妻甲○○於民國八十二年三月三十日結婚，甲○○於八十二年十月二
      十八日產下乙○○，原告在婚前又無與甲○○同居之事實，甲○○懷孕七月即
      產女，故被告乙○○顯非原告親生女兒無疑。
    (二)又因戶籍登記使原告血緣關係不正確，原告在私法上地位處於不安狀態，有提
      起確認之訴之必要。
  三、證據：提出戶籍謄本三份。
乙、被告方面：
  一、聲明：原告之訴駁回。
  二、陳述：原告係因不願給付扶養費才提起本訴，甲○○與原告婚前在大陸已有性
      行為。
  　理    　由
一、原告主張：原告與前妻甲○○於八十二年三月三十日結婚，甲○○於八十二年十
    月二十八日產下乙○○，原告在婚前又無與甲○○同居之事實，甲○○懷孕七月
    即產女，故被告乙○○顯非原告親生女兒，爰訴請確認如訴之聲明所示。
二、被告則以：甲○○與原告在婚前即曾發生性行為等語，資為抗辯。
三、查原告與被告之母甲○○與原係夫妻，於八十二年三月三十日結婚，八十九年四
    月六日離婚，被告在八十二年十月二十八日出生之事實，有戶籍謄本二份附卷可
    稽，堪信為真實。
四、按妻之受胎係在婚姻關係存續中者，推定其所生子女為婚生子女，前項推定，如
    夫妻之一方能證明妻非自夫受胎者，得提起否認之訴，但應於知悉子女出生之日
    起，一年內為之，民法第一千零六十三條定有明文。又妻之受胎係在婚姻關係存
    續中者，依民法第一千零六十三條第一項規定，應推定其所生之子女為婚生子女
    ，受此推定之子女，惟在夫妻之一方能證明妻非自夫受胎者，得依同條第二項之
    規定，於知悉子女出生之日起，一年內以訴否認之，如夫妻均已逾該法定期間而
    未提起否認之訴，或雖提起而未受有勝訴之確定判決以前，該子女在法律上不能
    不認為夫之婚生子女，無論何人，皆不得為反對之主張（最高法院九十年度台上
    字第七六０號判決意旨參照）。本件原告雖主張被告非甲○○自原告受胎所生，
    然縱令屬實，因被告係於原告與甲○○婚姻關係存續中出生，有如前述，應推定
    其為甲○○與原告之婚生女，而原告又未舉證證明原告或甲○○自知悉被告出生
    之日起，一年內提起否認子女之訴，並得有勝訴確定判決，被告在法律上不能不
    認為係原告與甲○○之婚生女，依照上開說明，無論何人，皆不得為反對之主張
    ，是原告提起本件確認之訴，其不安之危險並無從除去，亦即無應受確認判決之
    法律上利益。從而，原告提起本訴，為無理由，應予駁回。
五、據上論結，本件原告之訴為無理由，依民事訴訟法第七十八條判決如主文。
中　　　華　　　民　　　國　　九十三　　年　　　八　　　月　　三十一　　日
~B臺灣嘉義地方法院家事法庭
~B　　法　官　蔡廷宜
右為正本係照原本作成
如對本判決上訴應於判決送達後廿日內向本院提出上訴狀
中　　　華　　　民　　　國　　九十三　　年　　　八　　　月　　三十一　　日
~B　　書記官　王佩湘
